【裁判字號】    95,簡上,55
【裁判日期】    950927
【裁判案由】    毀損
【裁判全文】
臺灣宜蘭地方法院刑事判決              95年度簡上字第55號
聲  請  人  臺灣宜蘭地方法院檢察署檢察官
上  訴  人
即  被  告  乙○○
上列上訴人因毀損案件，不服本院95年度羅簡字第174號，中華
民國95年6月26日第一審判決（聲請簡易判決處刑案號：95年度
偵字第2064號），提起上訴，本院管轄之第二審合議庭改依第一
審通常程序，判決如下：
    主  文
原判決撤銷。
本件公訴不受理。
    理  由
一、聲請簡易判決處刑意旨略以：被告乙○○於民國95年4月13
    日凌晨0時30分許，在告訴人甲○○位於宜蘭縣冬山鄉○○
    路467號之住處外，以隨手拾得之鐵製長條工具，毀損甲○
    ○所有之信箱，足以生損害於甲○○（被告涉嫌恐嚇罪嫌部
    分，另為不起訴處分），因認被告涉犯刑法第354條之毀損
    罪嫌等語。
二、按刑法第354條之毀損罪，須告訴乃論；又如應不起訴處分
    而起訴者，其起訴之程序即屬違背規定，法院應諭知不受理
    判決，又檢察官聲請簡易判決處刑，與起訴有同一效力，此
    觀刑法第357條、刑事訴訟法第252條第5款、第303條第1款
    、第451條第3項規定甚明。次按刑事訴訟法第303條第3款規
    定：「告訴或請求乃論之罪，未經告訴、請求或其告訴、請
    求『經撤回』或已逾告訴期間者」，其中所謂「告訴經撤回
    」，係指檢察官根據合法之告訴而起訴，於訴訟繫屬後，法
    院審理中撤回告訴者而言，並不包括檢察官提出起訴書於法
    院前業已撤回告訴之情形在內，此觀刑事訴訟法第303條第3
    款之用語與刑事訴訟法第252條第5款之規定：「告訴或請求
    乃論之罪，其告訴或請求『已經撤回』或已逾告訴期間者」
    ，採用「已經撤回告訴」之用語有所不同自明。是如檢察官
    提起公訴或聲請簡易判決處刑之前，告訴人業已撤回告訴，
    即無刑事訴訟法第303條第3款之適用，核屬起訴或聲請簡易
    判決處刑已欠缺告訴之訴訟條件，其起訴之程序即屬違背規
    定，應依同條第303條第1款規定諭知不受理判決，此有臺灣
    高等法院89年庭長法律問題研討會研討意見、研討結論可資
    參照。再按，告訴乃論之刑事事件於偵查中或第一審法院辯
    論終結前，調解成立，並於調解書上記載當事人同意撤回意
    旨，經法院核定者，視為於調解成立時撤回告訴或自訴，鄉
    鎮市調解條例第28條第2項亦有明文。
三、經查，本件告訴人告訴被告毀損案件，聲請簡易判決處刑書
    認被告係觸犯刑法第354條之罪嫌，依照前開說明，須告訴
    乃論。又查，告訴人與被告間於95年6月19日在宜蘭縣冬山
    鄉調解委員會成立調解，調解書上並記載「聲請人（即告訴
    人）願不追究對造人（即被告）之民、刑事責任」等語，且
    嗣經本院民事庭於95年6月26日核定在案等情，有宜蘭縣冬
    山鄉調解委員會95年刑調字第47號調解書1份附卷可稽，足
    認告訴人已於調解成立時同意撤回對被告之告訴，揆諸上揭
    說明，應視為告訴人於調解成立時即95年6月19日撤回告訴
    ，而本件聲請簡易判決處刑係於95年6月20日始繫屬本院羅
    東簡易庭，有本院刑事收文字第275號戳章為憑，可認檢察
    官提出聲請簡易判決處刑書於本院之前，已生撤回告訴之效
    力，依照上揭說明，應認檢察官本件之聲請簡易判決處刑已
    欠缺告訴之訴訟條件，其程序已屬違背規定，應依刑事訴訟
    法第303條第1款諭知不受理判決。
四、檢察官聲請以簡易判決處刑之案件，法院認應為不受理之諭
    知者，應適用通常程序審判，刑事訴訟法第452條、第451條
    之1第4項第3款定有明文。本件被告上訴意旨以：被告已於
    95年6月19日與告訴人成立調解而指摘原判決不當，本院認
    其上訴為有理由，原審誤用簡易程序判處被告罪刑，於法未
    合，應由本院合議庭予以撤銷，並改依第一審通常程序審判
    。
據上論斷，應依刑事訴訟法第455條之1第1項、第3項、第369條
第1項前段、第452條、第451條之1第4項第3款、第303條第1款，
判決如主文。
本案經檢察官吳志成到庭執行職務。
中    華    民    國    95    年    9     月    27    日
                  刑事第三庭審判長法  官    林惠玲
                                  法  官    劉家祥
                                  法  官    郭淑珍
以上正本證明與原本無異。
如不服本判決應於收受本判決後10日內向本院提出上訴書狀，其
未敘述上訴理由者，並得於提起上訴後10日內向本院補提理由書
狀(均須按他造當事人之人數附繕本)「切勿逕送上級法院」。
                                  書記官    林秀麗
中    華    民    國    95    年    9     月    28    日


司法院資訊處製作；財團法人民間司法改革基金會備份。
